最　高　行　政　法　院　判　決
　　　　　　　　　　　　　　　94年度判字第00165號
上　訴　人　峰寬企業有限公司
代　表　人　乙○○
　　　　　　　　　　　　　送達代收人　丙○○
　　　　　　　　　　　　　民區○○○路366號6樓之1
被 上訴 人　財政部關稅總局
代　表　人　甲○○
上列當事人間因進口貨物核定稅則號別事件，上訴人對於中華民
國92年9月4日臺北高等行政法院91年度訴字第2168號判決，提起
上訴，本院判決如下：
　　主  文
上訴駁回。
上訴審訴訟費用由上訴人負擔。
　　理  由
一、上訴人於民國89年11月10日自日本進口舊汽車零件乙批（報
    單號碼：第ＢＥ﹨89﹨ＷＩ56﹨1056號），經高雄關稅局先
    予押款放行。嗣經被上訴人所屬驗估處查核結果，認其進口
    報單所列項次第2項至第9項貨品（下稱系爭貨品）之完稅價
    格應予改估，乃據以通知上訴人繳納應補稅款。上訴人聲明
    異議，未獲變更，提起訴願，亦遭駁回，遂提起本件訴訟。
二、上訴人於原審起訴主張略以：三實商事株式會社（下稱三實
    商事）係實際出賣人，被上訴人以申報金額與一般行情有所
    差距，逕認買賣不實，顯違私法自治、契約自由原則。參照
    三實商事之公司登記資料之營業事項，僅記載機械部品之輸
    出入事宜，而無報關業務，足認其實際係經營貨品之銷售、
    輸出入事宜，而無代為報關事宜。另買賣契約書載明關於中
    古汽車部品之買賣，總價金為日幣2,519,400元，此與三實
    商事申報之輸出許可通知書載明申告價格共計日幣2,519,40
    0元相符，又參照上訴人之付款資料，亦與前述買賣價金及
    出口申報價格相符，上訴人既已提出與三實商事之書面買賣
    契約、出賣人申告出口記錄，及嗣後買受人（即上訴人）繳
    付買賣價金之記錄，足認買賣行為業已成立生效，難認該公
    司所開立之發票，不足作為核估價格之依據。被上訴人稱此
    等買受價格過低，並無實際買賣，顯然否認於私法自治下當
    事人有就價金約定之自由，倘認定基礎須與被上訴人查得之
    一般行情相符或相近，方得謂買賣關係存在，則被上訴人對
    所有申報案件逕依關稅法規定自行依一般行情核估即可，何
    須另訂交易價格之申報程序？關稅法第十二條規定則形同具
    文。台北駐日經濟文化代表處經濟組（下稱駐日代表處）雖
    表示其查證結果，本案報關之發票非真正銷售人簽發，惟該
    結論之理由及證據為何並無加以說明，另被上訴人駐日代表
    周秘書雖作成陳述，聽聞發票簽發人張本國雄所為之陳述，
    惟此證據係傳聞證據，欠缺證據能力，況被上訴人駐日代表
    周秘書既稱聽聞三實商事負責人張本國雄表示意見，即應製
    作書面記錄以杜爭議，惟其並無製作，依行政程序法第38條
    規定，難認其查證可採，又該駐日代表雖表示聽聞三實商事
    負責人張本國雄作成上開表示，惟參照張本國雄與駐日代表
    之往來文件，均一再堅持三實商事為實際出賣人，駐日代表
    應予詳查等語，足認駐日代表所為表示與事實不符，且三實
    商事不滿駐日代表指摘與上訴人無實際買賣事實，且有特殊
    關係，多次發函駐日單位、監察院等，表示受駐日代表周秘
    書惡意指摘，有損國交等語，益證該駐日代表調查結果之不
    實。系爭貨品完稅價格之核定，經上訴人提出異議後，被上
    訴人復就部分項目改依國內銷售價格核估，無非係以上訴人
    所提之國內銷售發票為據，惟上訴人所提出之銷售發票金額
    ，足證該批貨物申報之交易金額與事實相符，被上訴人既採
    認上訴人所提出之國內銷售發票，改估部分之完稅價格，其
    他部分卻仍主張申報價額不實，依自行評定價格核估，不無
    行政恣意之虞。本件爭執標的確為系爭進口報單所列第2項
    至第9項貨品，第1項及第10至26項貨品不在本件爭執範圍，
    惟參照該進口報單第2項貨品之「貨物名稱、牌名、規格等
    」欄，確載明貨品名稱為「CLUTCH DISK」，品牌為「DK」
    ，並清楚載明該貨品應適用之稅則號別，記載方式均與第1
    項及第10項至第26項貨品相同，被上訴人未以相同標準核定
    完稅價格，顯有未洽，逕稱系爭貨品未區別品牌、規格、型
    號，係以每一單位重量為計算標的云云，均與事實不符。「
    從價課徵關稅之進口貨物，其完稅價格，以該進口貨物之交
    易價格作為計算根據。」關稅法第12條定有明文，並於同法
    第12條之2、之3、之4、之5分別就從價課稅之完稅價格規定
    之，關稅法第12條之6仍係就從價課稅之貨物核計完稅價格
    之規定；再按行為時關稅法施行細則第15條之1第1項規定可
    知，不論依關稅法或施行細則規定，俱要求採取就貨物之價
    格課稅，非依貨物數量或重量課稅，被上訴人應受其拘束，
    惟駐日代表處之「堪用舊引擎及舊機械、舟車零組件參考價
    格資料表」（下稱參考價格資料表），就汽車舊零組件均以
    重量核計稅額，非從價核計，顯違反關稅法第12條至第12條
    之6採取之從價課徵關稅及關稅法施行細則第15條之1規定。
    行為時關稅法第12條及第12條之1至第12條之6有一定適用順
    序，依關稅法第12條之6第1項規定，被上訴人未逐步審查本
    件有無上開條文適用餘地，亦未說明為何不依同法第12條之
    2或第12條之3規定，逕以同法第12條之6規定依其查得之資
    料，以合理方法核定系爭貨品完稅價格，於法顯有違誤。系
    爭貨品除引擎部分載明品名、規格外，本件上訴人進口報單
    對其他商品亦均有詳載品名，而舊品同樣貨物之價格因市場
    競爭關係，並無差異，且就計算價格部分，亦可由相關資料
    計算得出，被上訴人逕認應適用同法第12條之6規定，顯屬
    違誤。況本件進口報單第10項至第26項貨品，均因有國內銷
    售價格而經被上訴人採認，則國內銷售價格並非無法調查認
    定。復按關稅法第12條之6規定，上訴人請求被上訴人提出
    證據，據以說明核估方法及依據，另依關稅法施行細則第15
    條之1第1項及第2項規定，本件被上訴人所屬驗估處稱「一
    般業者均能接受之日本地區堪用舊引擎及舊機械舟車零組件
    之合理價格」、「駐日代表處提供其查得之日本地區輸出合
    理價格」、「海關訂定最低完稅價格」均屬同一，其日本地
    區價格、輸出各國價格同一，顯屬不合法，況以日本地區零
    組件之合理價格，即屬貨物在輸出國國內市場之銷售價格，
    故不得依關稅法第12條之6規定之核估方法。上開參考價格
    資料表顯不符一般經驗法則，與關稅法第12條之6規定之合
    理方法要件不符。另被上訴人接受上訴人進口報單第10項至
    第26項之申報單價核估，其價格與重量並無一定之關係，亦
    證上開參考價格資料表以不同品類之物品均以重量核估且每
    噸單價一致，與法不符，爰請將訴願決定及原處分撤銷。
三、被上訴人則以：本案所申報國外供應商三實商事前經被上訴
    人所屬驗估處兩度函請駐日代表處查證結果，並非真正交易
    賣方，僅係收取佣金並代辦報關出口，該公司負責人張本國
    雄並稱「渠係引導上訴人看貨，若成交即收受佣金並代辦報
    關出口」。上訴人雖稱其申報價格為真正交易價格，惟系爭
    貨品原申報價格較被上訴人所屬驗估處查得之日本地區堪用
    舊引擎及舊機械舟車零組件之合理價格偏低甚多，國外供應
    商自有義務提供上訴人原申報價格確為交易價格之佐證資料
    供駐日代表處查證。且駐日代表處曾多次請發票簽發人提供
    前手交易之公司名稱、地址及電話號碼，惟均以商業機密為
    由拒絕提供，或稱因搬遷新址致有關交易文件遺失而予婉拒
    ，則三實商事是否為真正交易賣方，顯有可議。上訴人雖提
    供三實商事登記營業事項，證明其有經營貨品之銷售、輸出
    入事宜而無報關業務，惟無法否定三實商事於本案僅為佣金
    收受者及代為報關者之事實。又系爭貨品報關檢附之發票既
    非真正賣方所簽發，且該發票所載價格較被上訴人所屬驗估
    處查得合理價格偏低甚多，上訴人復無法就其申報價格偏低
    提出合理說明，即無行為時關稅法第12條規定之適用。另因
    同類貨品進口者眾，查價所得資訊日增，此類中古舟車零組
    件業者交易方式雷同，上訴人所提供發票等文件之簽發者既
    非實際賣方，如逕予採信認定，恐欠周延且有核價不公之爭
    議，乃請上訴人提供實際賣方資料俾憑進一步查證，上訴人
    卻稱其發票所列出口商即為實際賣方，惟經駐日代表查證並
    非事實，故上訴人申報之價格無法採信為交易價格，自無將
    該發票列為交易憑證之理。又參照駐日代表周秘書之陳述，
    本案發票簽發人張本國雄於89年6月12日應邀至該處協談時
    ，該處經濟組高組長榮周亦在座，而周秘書曾提及張本國雄
    前於介紹周秘書與蔡醫師認識時，曾稱渠僅代表上訴人貨物
    報關出口，賺取一個貨櫃3、5萬日圓手續費，張本國雄於協
    談中當場回應因與蔡醫師相熟，方吐實情等語，且經被上訴
    人所屬驗估處先後以89年9月13日台總局驗字第89105528號
    、同年11月23日台總局驗字第89107223號及同年11月30日台
    總局驗字第89107426號等函查證在案。日本國內從事舊舟車
    零組件之買賣業者，其交易型態多數採現場看貨現金交易為
    主，相關國內進口業者皆以另覓當地之貿易商或仲介代為從
    事發票之開立及通關事宜。舊舟車零組件因貨品項目零亂且
    繁雜，相同貨名之廠牌、型號、規格皆不盡相同，且在品質
    不齊情形下，易衍生貿易糾紛，故貨物持有人於未開立信用
    狀之交易型態下，皆避免以先交貨後付款之方式。三實商事
    是否有處所專司該類物品之存放及供看貨之用，倘無該處所
    ，何以既非貨物持有人，僅係引領上訴人看貨之仲介人，即
    可成為匯款對象，顯不合邏輯及不諳商場貿易，應係三實商
    事引領上訴人看貨成交同時已先行由三實商事代為結清，抑
    或歷次匯入三實商事之款項係上訴人日後在日本採購該類貨
    物之現金來源。故三實商事倘為貨物持有人，應有貨物存放
    處所，倘僅以買空賣空賺取價差，亦應有與原貨物持有人簽
    立之合同書，可知上訴人主張之實際交易價格，確令人質疑
    。按從價課徵關稅之貨物係依其完稅價格乘以進口稅率據以
    核算應納稅額，至從量課徵關稅之貨物係直接按進口貨物之
    量課以應納稅額，二者並不相同。另本案所申報國外供應商
    既非真正交易賣方，其報關所檢附之發票並非真正銷售人所
    簽發，上訴人原申報價格不得作為計算完稅價格之依據。另
    系爭貨品均為舊品，其使用及堪用程度不一，且本案第2至9
    項貨物亦均未逐件報明型號、規格、出廠序號以輔助判定新
    舊程度、單價，故無關稅法第12條之2同樣貨物及同法第12
    條之3類似貨物之交易價格規定之適用。且參考價格資料表
    均係被上訴人逐年函請駐日代表處重行審定之因時因地制宜
    之合理價格，並非上訴人所稱任意認定或臆測之價格。況自
    日本進口此類舊舟車零組件至我國之業者，多數均認同以駐
    日代表處每年查得之參考價格資料表核定其完稅價格，且已
    行之多年，並為多數業者所能接受。上訴人及多數自日本地
    區進口該類物品至我國之業者均無法就每件貨品逐一報明廠
    牌、規格、型號、序號、單價，如何據以比較為同樣貨物或
    類似貨物，況此類物品因受限於車種及廠牌不同，其替代性
    甚微，即與關稅法第12條之3類似貨物定義中可互為替代之
    性質不符，遑論認屬同樣貨物。系爭貨品係屬舊舟車零組件
    ，不可能有完全同樣之貨物價格可資參照，同一廠牌之舊舟
    車零組件，亦可能為不同貨物，難謂具有可替代性，且系爭
    貨品係採整批方式進口，未就各別貨物之品牌、規格、型號
    等予以詳細區分，其將不同廠牌、規格、型號之舊舟車零組
    件合併在同一進口項目，籠統以每一單位之重量作為計算標
    的，未具體敘明貨品之出廠年份、使用及磨耗情形，被上訴
    人自難依行為時關稅法第12條之2或第12條之3規定，以同樣
    貨物或類似貨物交易價格核定其完稅價格。本案情況特殊即
    出口商非實際交易賣方，該出口申報價格縱經日本海關查證
    屬實，亦非真正交易價格等語，資為抗辯。
四、原審斟酌全辯論意旨及調查證據之結果，略以：查本件上訴
    人所申報國外供應商（即進口發票簽發人）係張本國雄所設
    立之三實商事，但經被上訴人所屬驗估處於88年8月18日首
    度函請駐日代表處查證結果，駐日代表處於88年9月28日簽
    復「本案經訪日本輸出商負責人張本國雄係台籍歸化日本人
    ，稱渠係引導進口人看貨，若成交即收受佣金，並代報關出
    口，至於本案來貨係向那家購買，因搬家遺失，無法提供。
    」等語，被上訴人所屬驗估處復於88年11月6日以傳真函請
    駐日代表處查證，駐日代表處於同年11月日傳真答復「就查
    証過程二度傳真，並多次電話催請提供有關交易文件，遲至
    88年10月6日送達上揭文件，而日本輸出商三實商事，僅是
    居間仲介買賣，從中按交易金額收取佣金，非真正輸出商，
    並只代為辦理以該公司名義出口之通關手續而已。從而，堅
    決不告知本案來貨之供應商，並稱渠因搬家，購買對手文件
    遺失，然按常理，即使文件遺失，焉有電話及地址均不知曉
    之理。」等語，有上開簽復函及傳真函影本各一紙附於被上
    訴人所屬驗估處調查報告卷可稽，上開簽復函及傳真函，係
    屬公文書，依法應推定為真正，茲上訴人否認該二函之真正
    ，卻未能舉證證明該二函並非真正，所訴被上訴人違法認定
    三實商事為非實際出賣人云云，即無可採。況依張本國雄19
    99年10月7日連絡書所載內容，證人周欽明亦確曾向張本國
    雄電話查詢，且連絡書上記載之如搬家及當時無法提供資料
    等情，亦均與周欽明上開簽復函及傳真函所載之事實相符，
    是以周欽明確有查證之事實，應可認定，則周欽明簽復函及
    傳真函所載之事實，應係周欽明實際查證所得之報告內容，
    顯非所謂「傳聞證據」，且周欽明係在駐日代表處從事公務
    ，其所作調查之工作，並無偏袒之虞，其所見聞，而作成之
    報告文書，應屬可採，上訴人主張上開簽復函及傳真函之內
    容係「傳聞證據」不具證據能力云云，顯係誤解。是以被上
    訴人據周欽明之查證結果，認三實商事並非真正交易賣方，
    僅係收取佣金並代辦報關出口，進而懷疑上訴人提出之交易
    文件或其內容之真實性或正確性，自屬有據。上訴人雖提出
    三實商事公司登記資料，其上營業事項僅記載機械部品之輸
    出入事宜，而無報關業務，主張三實商事不可能如駐日代表
    處所言從事代為報關業務云云。惟查，依前駐日代表處周欽
    明秘書陳述內容，且被上訴人所屬驗估處亦曾先後以89年9
    月13日台總局驗字第89105528號、同年11月23日台總局驗字
    第89107223號及同年11月30日台總局驗字第89107426號等函
    查證屬實，足見張本國雄應有承認僅代表上訴人公司報關等
    情。又駐日代表處曾多次請發票簽發人三實商事提供前手交
    易之公司名稱、地址及電話號碼，三實商事均以商業機密為
    由拒絕提供或辯稱因搬遷新址，有關交易文件遺失而予拒絕
    ，惟上開交易前手資料及發票，並非所謂商業機密，若張本
    國雄確有系爭貨品之真正買賣，其貨物前手之資料必須保留
    ，否則營業稅之徵納，均有問題，是以三實商事是否為真正
    交易賣方，自有可議之處，本件自無從以三實商事公司登記
    資料據以否定該三實商事於本案僅為佣金收受者及代為報關
    者之事實。況三實商事僅係引導上訴人看貨及代為辦理報關
    ，並非真正交易之賣方，上訴人訴稱被上訴人故意抹黑事實
    云云，應非實情。又系爭貨品均為舊品，按舊品之使用及堪
    用程度不一，查無行為時關稅法第12條之2同樣貨物及第12
    條之3類似貨物之交易價格；除來貨中引擎部分申報有完整
    貨名、廠牌、規格、型號且核與上訴人所提供之國內銷售發
    票及進口報單相符者，已依行為時關稅法第12條之4按國內
    銷售價格核定完稅價格外，其餘未載明廠牌、規格、型號且
    有相同貨名而價格不一者，無法比對，復因來貨為舊品，亦
    無製造成本可考，故無行為時關稅法第12條之4及第12條之5
    之適用，被上訴人乃依行為時關稅法第12條之6之規定，以
    合理方法核定之，並無不合。上訴人雖提出高雄市汽車材料
    商業同業公會函文，主張可向同業公會查證舊品買賣價格，
    且被上訴人以重量核估價格與法不符云云，惟查系爭進口報
    單第2項至第9項，並未逐件詳載貨品之廠牌、規格、型號，
    被上訴人自無從逐件比對，復因來貨為舊品，亦無製造成本
    可考，故無行為時關稅法第12條之4及第12條之5之適用，且
    上訴人所提供國外供應商三實商事負責人張本國雄致被上訴
    人所屬驗估處連絡書所載內容，核與駐日代表處提供查得之
    日本地區輸出合理價格係按重量計價核定其完稅價格，兩者
    計價方式一致，況被上訴人每年均按駐日代表處經濟組函附
    之「堪用舊引擎及舊機械舟車零組件參考價格資料表」所列
    價格作為核估價格之基準，自屬行政規章之性質，而該參考
    價格資料表均按重量計價，是被上訴人據以按重量計價自無
    不合，證人周欽明於87年8月10日傳真函內容，顯係以個案
    之價格為任意認定之價格，自無可採。本案進口舊汽車零組
    件係依關稅法規定之核價順序，系爭來貨申報有完整貨名、
    規格、型號，且核與上訴人所提供之國內銷售發票及進口報
    單相符者，依行為時關稅法第12條之4規定，已按國內銷售
    價格核定其完稅價格；反之，未載明廠牌、規格、型號或有
    相同貨名而價格不一無法比對者，則依行為時關稅法第12條
    之6規定，按駐日代表處提供查得之日本地區輸出合理價格
    核定其完稅價格，應屬適法，尚無上訴人所訴行政恣意之行
    為。綜上所述，被上訴人依關稅法第12條之6規定，就系爭
    進口報單所列項次第2項至第9項貨品核定完稅價格，並無違
    誤。訴願決定予以維持，亦無不當，因而將訴願決定及原處
    分均予維持，駁回上訴人之訴。
五、本院經核原判決於法並無違誤。上訴意旨仍執前詞並主張被
    上訴人驗估處函文有「堪用舊引擎及舊機械、舟車零件組之
    價格資料表」，換言之，被上訴人可蒐集資料認定舊品價格
    ，並無於本件中不能調查舊品同樣貨品價格之理由，至少有
    類似貨物之交易價格，況且亦可向同業公會查證，被上訴人
    捨此不為，原判決不察竟謂無關稅法第12條之2、之3之適用
    ，自屬違法；另除引擎部分載有品名、規格外，上訴人進口
    報單對其他商品均有詳載品名，舊品同樣貨物之價格因市場
    競爭關係，並無差異，且就計算價格部分，亦可由相關資料
    計算得出，原判決不察，認為無關稅法第12條之4「國內銷
    售價格」、「計算價格」之適用，復未說明不予適用之理由
    ，顯有判決理由不備之違法。況上訴人於原審準備書狀請求
    上訴人提出證據，被上訴人仍未說明評估方法及依據，本件
    被上訴人驗估處所提「一般業者均能接受之日本地區堪用舊
    引擎及舊機械舟車零組件之合理價格」或「駐日代表處提供
    其查得之日本地區輸出合理價格」與「海關訂定最低完稅價
    格」均屬同一，而為施行細則第15條之1所排斥，原審遽採
    之已有不合法之處，且以「日本地區零組件之合理價格即屬
    貨物在輸出國國內市場之銷售價格」，即不得為關稅法第12
    條之6之核估方法。退步言，所謂駐日代表處提供「日本地
    區輸出合理價格」顯未區別輸入國係何地所查得之資料，則
    已屬輸往中華民國以外國家貨物之價格，依施行細則第15條
    之1規定，不得為關稅法第12條之6之核估方法。本件貨物從
    日本輸出，已經日本海關核定其價格，並無改估之情形，此
    方為日本地區輸出中華民國貨物價格最有力之證據，被上訴
    人未審酌，顯未盡調查之能事，原審亦未斟酌，更未說明不
    採之理由，實有判決違法之情形。另被上訴人或駐日代表處
    所出具之函文，其形式證據力固無可疑，惟載調查結果屬事
    實方面之登載，尚不足據此認為公文書所登載之情節即屬事
    實，原判決對於上訴人調查證據之聲請置而未論，亦未就張
    本國雄有無陳述乙節詳加調查，更未於判決內說明不予調查
    之理由，自有判決不備理由之違法。爰請廢棄原判決，並撤
    銷訴願決定及原處分等語。然查「從價課徵關稅之進口貨物
    ，其完稅價格，以該進口貨物之交易價格作為計算根據。」
    、「第一項交易價格，係指進口貨物由輸出國銷售至中華民
    國實付或應付之價格。」固為行為時關稅法第12條第1項及
    第2項所規定。惟「依前項規定應計入完稅價格者，應根據
    客觀及可計量之資料。無客觀及可計量之資料者，視為無法
    按本條規定核估其完稅價格。」、「海關對納稅義務人提出
    之交易文件或其內容之真實性或正確性存疑，納稅義務人未
    提出說明或提出說明後，海關仍有合理懷疑者，視為無法按
    本條規定核估其完稅價格。」亦為同法條第4項及第5項所明
    定。另「進口貨物之完稅價格，不合於第12條之規定核定者
    ，海關得按該貨物出口時或出口前、後銷售至中華民國之同
    樣貨物之交易價格核定之。」、「進口貨物之完稅價格，不
    合於第12條、第12條之2之規定核定者，海關得按該貨物出
    口時或出口前、後銷售至中華民國之類似貨物之交易價格核
    定之。」、「進口貨物之完稅價格，不合於第12 條、第12
    條之2、第12條之3之規定核定者，海關得按國內銷售價格核
    定之。」、「進口貨物之完稅價格，不合於第12條、第12條
    之2、第12條之3及第12條之4之規定核定者，海關得按計算
    價格核定之。」、「進口貨物之完稅價格不合於第12條、第
    12條之2、第12條之3、第12條之4及第12條之5之規定核定者
    ，海關得依據查得之資料，以合理方法核定之。」行為時關
    稅法第12條之2第1項前段、第12條之3第1項前段、第12條之
    4 第1項、第12條之5第1項及第12條之6第1項分別定有明文
    。且「本法第12條之6所稱合理方法，係指參酌本法第12條
    至第12條之5所定核估完稅價格之原則，採用之核估方法。
    」、「依本法第12條之6規定以合理方法核定完稅價格時，
    不得採用左列各款估價方式或價格：一、在中華民國生產貨
    物之國內銷售價格。二、兩種以上價格從高核估之關稅估價
    制度。三、貨物在輸出國國內市場之銷售價格。四、同樣或
    類似貨物依本法第12條之5規定核定之計算價格以外之生產
    成本。五、輸往中華民國以外國家貨物之價格。六、海關訂
    定最低完稅價格。七、任意認定或臆測之價格。」亦為行為
    時關稅法施行細則第15條之1第1項、第2項所明定。而本件
    系爭進口報單第2項至第9項貨品所載之交易價格，較被上訴
    人所屬驗估處查得日本地區堪用舊引擎及舊機械舟車零組件
    之合理價格偏低甚多，此有「堪用舊引擎及舊機械舟車零組
    件價格資料表」、「原申報價格與查得價格比較表」在卷可
    按，則被上訴人所屬驗估處對系爭貨品之原申報價格存疑，
    要非無據。且三實商事僅係引導上訴人看貨及代為辦理報關
    ，並非真正交易之賣方，上訴人雖提出與三實商事之契約書
    、輸出入許可通知及匯款水單等交易文件，暨張本國雄之證
    詞及聲明書等，均仍有可疑，是被上訴人認系爭進口報單所
    列第2項至第9項之報關項目，其申報價格視為無法按關稅法
    第12條規定核估其完稅價格，改依行為時關稅法第12條之6
    以合理方法核定系爭貨品完稅價格，揆諸前開規定與說明，
    尚無違誤，訴願決定及原判決就該罰鍰部分亦予維持，均無
    不合。次查本件「參考價格資料表」中對於舊引擎價格之核
    訂區分為兩部分，係基於舊引擎如欲將各個不同廠牌、型號
    逐一明訂合理價格，實務上僅能就交易較為頻繁之引擎依廠
    牌、型號訂定合理價格，至未列入表內之引擎，則仍以重量
    核定其完稅價格，不但可避免遺漏，又可顯現「參考價格資
    料表」之完整性。另引擎以外之舊舟車零組件，其各部位零
    件之品名更是不可勝數，且就相同貨名、廠牌之貨品，但分
    別適用於不同種類之車輛或建設機器上，如欲詳細區分，逐
    一製作成價格表，在技術上有其困難，執行面上也礙於相關
    進口廠商均無法配合就每件逐一報明貨名、廠牌、型號、出
    廠序號。從價課徵關稅之貨物係依其完稅價格乘以進口稅率
    而核算應納稅額，至從量課徵關稅之貨物係直接按進口貨物
    之量課以應納稅額，二者並不相同，而上訴人所稱之參考價
    格表，係依行為時關稅法第12條之6按重量核計其完稅價格
    之參考價格資料表，並非從量課關稅之依據，上訴人對於關
    稅課徵容有誤解。況查原判決已就本件爭點即上訴人主張被
    上訴人以申報金額與查得資料有所差距，即認買賣不實，有
    違私法自治、契約自由原則，系爭貨品確係由上訴人向日本
    三實商事購得，被上訴人未就其有利之事實盡舉證責任，即
    作成三實商事非交易相對人之判斷，事實認定有誤，且被上
    訴人據以計算核課稅額之日本地區輸入合理價格係以重量核
    估，與市場上以件數、單價為基礎之交易方式顯有不同，被
    上訴人核估方式與一般經驗法則有違，又被上訴人就同批報
    關貨物分別依不同標準核課，有違「禁止行政恣意」原則。
    又代為報關公司外觀上即為出賣人，其所開立之發票即為交
    易憑據，是被上訴人縱認三實商事僅代為報關，仍需採認其
    開立之發票為交易憑證，被上訴人卻主張依重量核課，並無
    依據，且於法不合各節，為不可採等情，明確詳述其得心證
    之理由，有如前述。並與前開行為時關稅法、同法施行細則
    等法令規定要無不合，尚無判決不適用法規或適用不當之違
    法；亦難謂有判決不備理由之違法，縱原審雖有未於判決中
    加以論斷者，惟尚不影響於判決之結果，與所謂判決不備理
    由之違法情形不相當。至於上訴人其餘訴稱各節，乃上訴人
    以其對法律上見解之歧異，就原審取捨證據、認定事實之職
    權行使，指摘其為不當，均無可採。綜上所述，上訴意旨指
    摘原判決違誤，求予廢棄，難認有理由，應予駁回。
據上論結，本件上訴為無理由，爰依行政訴訟法第255條第1項、
第98條第3項前段，判決如主文。
中    華    民    國    94    年    1     月   31     日
                  第四庭審判長法  官　徐　樹　海
                              法  官　高　啟　燦
                              法  官　吳　錦　龍
                              法  官　黃　合　文
                              法  官  林  茂  權
以  上  正  本  證  明  與  原  本  無  異
中    華    民    國    94    年    2    月    1      日
　　　　　　　　　　　　　　　書記官　王　福　瀛
